【裁判字號】    90,易,1615
【裁判日期】    900904
【裁判案由】    毒品危害防制條例
【裁判全文】
臺灣桃園地方法院刑事判決                          九十年度易字第一六一五號
    公  訴  人  臺灣桃園地方法院檢察署檢察官
    被      告  甲○○
右列被告因違反毒品危害防制條例案件，經檢察官提起公訴（九十年度毒偵字第二０
三七號），本院判決如左：
    主  文
甲○○施用第二級毒品，處有期徒刑拾月。
    事  實
一、甲○○前曾因施用毒品案件，經本院於八十八年八月二十一日以八十八年度毒聲
    字四八一六號裁定送觀察、勒戒後，認無繼續施用毒品之傾向，由台灣桃園地方
    法院檢察署檢察官於八十八年九月八日以八十八年度偵字第一三二八六號為不起
    訴處分確定。詎不知悔改，復因施用第二級毒品安非他命案件，經本院於八十九
    年三月二十二日以八十九年度毒聲字第二０八五號裁定送觀察勒戒後，認有繼續
    施用毒品傾向，再經本院於八十九年四月二十一日以八十九年度毒聲字第二九二
    四號裁定，令入戒治處所施以強制戒治，並因同一案件由同署檢察官於八十九年
    四月二十八日以八十九年度毒偵字第一九０三號提起公訴，並經本院於八十九年
    七月十八日以八十九年度易字第一四七一號判決判處有期徒刑六月，如易科罰金
    ，以三百元折算一日，於八十九年十月一日確定（尚未執行）。嗣甲○○因於強
    制戒治期間成效經評定為合格，再經本院於八十九年十月五日以八十九年度毒聲
    字第六三三九號裁定停止戒治，所餘戒治期間付保護管束。詎甲○○竟在保護管
    束期間內，於九十年一月四日下午二時許採尿前回溯九十六小時內某刻，在台灣
    地區某不詳處所，復行非法施用第二級毒品安非他命。嗣於九十年一月四日下午
    二時許，甲○○至同署報到執行保護管束時採尿送驗，結果呈安非他命類陽性反
    應，始悉上情。
二、案經台灣桃園地方法院檢察署檢察官簽分偵查起訴。
     理   由
一、訊據被告甲○○矢口否認有施用第二級毒品安非他命之犯行，辯稱：因朋友至伊
    住處施用安非他命，伊係因吸到二手煙，所以採尿送驗結果才會呈安非他命陽性
    反應云云。然查，被告於九十年一月四日至台灣桃園地方法院檢察署報到時所採
    尿液，經送台灣檢驗科技股份有限公司檢驗結果呈甲基安非他命陽性反應，有該
    公司濫用藥物尿液檢驗報告一紙附卷可稽。又個人施用安非他命後，約百分之九
    十於九十六小時內自尿中排出，從而吸食時間距採集尿液可得驗出甲基安非他命
    陽性反應時間最長可能不會超過四日，此有行政院衛生署藥物食品檢驗局八十一
    年藥壹字第００一一五六號函一紙附卷可參。復查，依法務部調查局第六處（八
    三）發技一字第０六０號函解釋：吸入含有甲基安非他命或煙毒之二手煙，在文
    獻上雖尚無能否由尿液中檢驗出甲基安非他命或煙毒反應之研究報告，然按本局
    檢驗甲基安非他命或煙毒案件經驗研判，若非長時間與吸毒者直接相向且存心大
    量吸入吸毒者所呼出之煙氣，以二手煙中可能存在之低劑量甲基安非他命或煙毒
    ，應不致在尿液中檢驗出煙毒或甲基安非他命反應，足見被告所辯其可能吸到含
    有安非他命之二手煙之情，顯不可採。本件被告於被查獲時所排尿液既經檢驗呈
    安非他命陽性反應，是被告於被查獲採尿前回溯九十六小時內某時應有吸用安非
    他命之事實自堪認定，被告所辯顯係卸責之詞，不足採信。又被告曾因施用毒品
    案件，經本院裁定送觀察、勒戒後，認無繼續施用毒品之傾向，由台灣桃園地方
    法院檢察署檢察官於八十八年九月八日以八十八年度偵字第一三二八六號為不起
    訴處分確定。復因施用第二級毒品安非他命案件，經本院裁定送觀察勒戒後，認
    有繼續施用毒品傾向，再經本院裁定令入戒治處所施以強制戒治，並因同一案件
    由同署檢察官提起公訴，並經本院於八十九年七月十八日以八十九年度易字第一
    四七一號判決判處有期徒刑六月。嗣被告再經本院裁定停止戒治，所餘戒治期間
    付保護管束，被告於保護管束期間內施用第二級毒品安非他命，係三犯毒品危害
    防制條例規範之犯行，自堪認定。此外並有台灣桃園地方法院檢察署施用毒品犯
    受保護管束人採尿報到編號表、尿液檢體監管紀錄表各乙紙附卷可稽。本件事證
    明確，被告犯行洵堪認定，應予依法論科。
二、核被告甲○○前開所為，係犯毒品危害防制條例第十條第二項之施用第二級毒品
    罪。被告持有第二級毒品安非他命，既意在供己施用，其持有之低度行為應為施
    用之高度行為吸收，不另論罪。爰審酌被告有前開施用毒品記錄，品行不佳，前
    因施用毒品，經觀察、勒戒、強制戒治後，又再犯施用毒品犯行，戕害己身，顯
    無悔改之意及犯後否認犯行之態度等一切情狀，量處如主文所示之刑，以資懲戒
    。
據上論斷，應依刑事訴訟法第二百九十九條第一項前段，毒品危害防制條例第十條第
二項，判決如主文。
本案經檢察官胡樹德到庭執行職務。
中      華      民      國    九十      年      九      月      四      日
                                臺灣桃園地方法院刑事第一庭
                                            法  官  陳永來
右正本證明與原本無異。
如不服本判決，應於判決送達後十日內向本院提出上訴狀( 應附繕本 )，上訴於
臺灣高等法院。
                                            書記官   洪明媚
中      華      民      國     九十     年      九      月       五     日
附論罪科刑依據之法條：
毒品危害防制條例第十條第二項：
施用第二級毒品者，處三年以下有期徒刑。


司法院資訊處製作；財團法人民間司法改革基金會備份。
